# 关于软件版本升级发生的研发费用的核算问题

提问人：feifeinon 时间：2020-01-02 14:53:05
陈版您好，
遇到一个专业的问题，请教您。
我们公司与B公司合作在B公司的一款软件1.0的基础上开发了一款软件2.0版本（B公司拥有软件1.0的著作权，我公司提供后续的开发），目前2.0版本已经申请到软件著作权（为我公司与B公司共有），我公司按照规定将符合资本化条件的研发费用转入了无形资产。然后明年公司预计将在软件2.0的基础上开发一个软件3.0（单独申请软件著作权），3.0推出后2.0就不再使用了，那么这个无形资产2.0的摊销年限如何确定呢？3.0发生的研发费用是增加2.0的价值还是单独作为一个无形资产确认呢？

回答人：chenyiwei
2.0版的资本化研发支出的摊销年限为2.0版的市场寿命期间，也就是到推出3.0版之时，应将这部分资本化研发支出摊销完毕。3.0版的研发应作为一个单独研发项目，根据无形资产准则规定划分其自身的研究阶段和开发阶段，以及合理确定3.0版研发项目的资本化开始、结束时点。